# 请教一个资产入账问题

提问人：timeless001 时间：2014-12-15 11:10:21
现在有这样一个情况：A公司有一个下属的合营公司B，投资占B公司60%的股份。由于B公司需要评定高新技术企业，因此A公司与B公司签订了一份购销协议，A公司将自己拥有的专利技术权转让给B，合同上的约定分期付款，每期 100 万，分 6 年支付。但是B企业支付头了第一期期便不再支付了。所以B企业按照 100 万作为无形资产入账成本。现在我的疑惑是，该无形资产应该按照合同约定的金额按折现率作为无形资产的入账成本，应付的款项按照长期应付款列示；以后年度未不支付的话，作为股东分红冲长期应付款。 但是我又觉得这样的合同签订本来就不具有公允性，可能支付一部分之后B企业完成高新评定了就不再执行了。想问下陈版这里怎么进行会计处理需要关注的要点在什么地方。

回答人：chenyiwei
从你说的情况看，该交易为虚构的可能性很大。对我们审计师而言，至少常规的审计程序（包括函证、访谈、审核交易凭证等）必须确保做到位，以尽可能获取对相关交易和余额的合理性、合法性、金额计量等方面的审计证据。同时还应关注B公司取得该技术后的效益情况，是否存在资产减值等。另外，对于B公司涉嫌骗取高新认定等合规性问题对财务的影响（如面临已享受的税收优惠被追缴等），建议根据 1142 号审计准则追加实施审计程序。如果无法就这些问题获取充分、适当审计证据的，则应考虑这一情况对审计意见的可能影响。